# 产业基金投资持股 5% 的公司的会计处理

提问人：wang5333219 时间：2023-02-23 17:56:35
我公司是一个产业基金，目前投资了 10 家公司，持股比例1% 到 15%之间，拟准备长期持有，应该计入哪个科目核算啊？

回答人：chenyiwei
首先明确讨论前提： 1 、公司对被投资企业无控制、共同控制或者重大影响； 2 、投资属于权益性投资，不是明股实债或者混合型投资。
在此前提下，一般将投资分类为以公允价值计量且其变动计入损益的金融资产，列报为交易性金融资产或者其他非流动金融资产。如果拟长期持有，在可预见的未来预计不会出售的，则也可以在初始确认时指定为以公允价值计量且其变动计入其他综合收益的金融资产，列报为其他权益工具投资。请注意该指定仅可在初始确认金融资产时进行，且一旦作出即不得撤销。